【裁判字號】    99,訴,2011
【裁判日期】    990902
【裁判案由】    毒品危害防制條例
【裁判全文】
臺灣臺中地方法院刑事判決              99年度訴字第2011號
公  訴  人  臺灣臺中地方法院檢察署檢察官
被      告  乙○○
上列被告因毒品危害防制條例案件，經檢察官提起公訴（99年度
毒偵字第1514號），本院合議庭裁定由受命法官獨任進行簡式審
判程序，判決如下：
    主          文
乙○○施用第一級毒品，累犯，處有期徒捌月；扣案檢出微量海
洛因之白色粉末壹小包，沒收銷燬之。又施用第二級毒品，累犯
，處有期徒刑參月；扣案之甲基安非他命玖小包（驗餘數量合計
為拾點參陸零伍公克），均沒收銷燬之；扣案之玻璃球吸食器壹
個，沒收。徒刑部分應執行有期徒刑玖月。
    犯罪事實及理由
一、犯罪事實：
（一）被告乙○○因施用第一級毒品及第二級毒品案件，經臺灣
      彰化地方法院裁定送執行觀察、勒戒後，認有繼續施用毒
      品之傾向，經該院再裁定令入戒治處所強制戒治，嗣經評
      估認無繼續執行強制戒治之必要，而於民國98年1月14日
      釋放，由臺灣彰化地方法院檢察署檢察官於98年2月23日
      以99年度戒毒偵字第35號為不起訴處分確定。
（二）被告基於施用第一級毒品海洛因之犯意，於前受強制戒治
      執行完畢釋放後5年內即99年4月16日之某時，在其位於臺
      中市○○路2之138號12樓之10居處內，以將海洛因摻入香
      煙內，再點火吸食之方式，施用海洛因1次。
（三）被告另基於施用第二級毒品甲基安非他命之犯意，於99年
      4月16日之某時，在其位於臺中市○○路2之138號12樓之1
      0居處內，以將甲基安非他命置於玻璃球內，以火燒烤使
      生煙霧後，吸食其煙之方式，施用甲基安非他命1次。
（四）嗣於99年4月18日19時30分許，為警持搜索票，先在臺中
      市○○路2之138號12樓之10居處內，查獲被告，並扣得白
      色粉末1小包（內含有微量之海洛因）、愷他命1包、供施
      用甲基安非他命所用之玻璃球吸食器1個，及與施用毒品
      無關之迷你口袋秤1個、藥缽1組。並經警在臺中市○○路
      2之138號附近、被告所有之LT-1328號自小客車內，扣得
      甲基安非他命9小包（淨餘重量10.3605公克)，及與施用
      毒品無關之夾鏈袋1包。
二、證據名稱：
    （一）被告於本院審理時對犯罪事實之自白。
    （二）中山醫學大學附設醫院檢驗科藥物檢測中心尿液檢驗
          報告1紙。
    （三）行政院衛生署草屯療養院99年5月7日草療鑑字第0990
          500001號鑑定書。
    （四）扣案含有微量海洛因之白色粉末1小包、甲基安非他
          命9小包、玻璃球吸食器1個。
    （五）臺灣高等法院被告前案紀錄表1份。
三、本件查獲被告施用第二級毒品甲基安非他命之經過，係被告
    涉嫌恐嚇取財案件，經臺中市警察局持本院核發之99年度聲
    搜字第1471號搜索票，前往被告位於臺中市○○路2之38號1
    2樓之10租處執行搜索時；於員警甲○○等人尚未知悉其犯
    罪之前，被告主動告知有施用甲基安非他命之犯行，並帶同
    員警至被告所有之LT-1328號自用小客車內查獲扣案之甲基
    安非他命9小包，而確認被告有施用安非他命之犯行，與刑
    法第62條前段所規定之自首相符，依法減輕其刑。另證人韓
    效士於本院作證時，雖證稱聲請搜索票之前，於通訊監察時
    ，已發現被告涉有販賣第二級毒品甲基安非他命之犯行等語
    。但經本院調閱99年度聲搜字第1471號卷宗，臺中市警察局
    於99年4月16日聲請本院核發搜索票所檢附之資料，並未提
    及被告涉有施用或販賣第二級毒品甲基安非他命之事證。縱
    認臺中市警察局執行通訊監察時，已發覺被告涉有販賣第二
    級毒品之嫌疑，惟施用第二級毒品與販賣第二級毒品係不同
    之罪名；販賣第二級毒品之行為人，並不當然就必有施用第
    二級毒品之行為；故證人韓效士之證言，並不能認定被告告
    知員警甲○○等人其有施用甲基安非他命之前，警察機關已
    有合理懷疑認定被告涉有施用第二級毒品之犯嫌，附此敘明
    。
四、被告曾因施用毒品案件，經法院應執行有期徒刑11月確定，
    於95年10月5日執行完畢，有臺灣高等法院被告前案紀錄表1
    份附卷可證。被告於有期徒刑執行完畢後5年內，再故意犯
    本件有期徒刑以上之罪，為累犯，均應加重其刑，其中施用
    第二級毒品之罪部分，並依法先加後減。
五、又本件查獲被告施用第一級毒品海洛因，係因被告自首施用
    用甲基安非他命之犯行，並同意由警採集尿液送驗後，才發
    覺被告另有施用海洛因之犯行；故與刑法第62條前段所規定
    之自首不相符，從而被告施用第一級毒品之犯行，無減輕其
    刑之適用。
六、被告雖供出查扣之海洛因的來源係綽號「寶寶」之女子，但
    警察機關或檢察官並未因此而查獲，有承辦員警韓效士出具
    之職務報告1紙在卷可參，故被告無毒品危害防制條例第17
    條第1項減輕其刑規定之適用。
七、扣案之迷你口袋秤係被告收購黃金時，用以秤重；扣案之藥
    缽則係被告用以研磨餵養寵物之藥；夾鏈袋1包則係被告用
    之分裝所飼養寵物的食物；均經被告供述在卷，與施用毒品
    無關連性，故不為沒收之諭知。又扣案之愷他命小包，雖為
    第三級毒品，但與本件施用第一級、第二級毒品均無關，應
    由檢察官另行處理。
八、應適用之法條：刑事訴訟法第273條之1第1項、第310之2、
    第454第1項、第299條第1項前段，毒品危害防制條例第10條
    第1項、第2項、第18條第1項，刑法第11條前段、第47條第1
    項、第62條前段、第51條第5款、第38條第1項第2款。
九、如不服本判決，應於送達後10日內向本院提出上訴狀。
中    華    民    國    99    年     9     月    2    日
                        刑事第十庭  法  官  施慶鴻
以上正本證明與原本無異。
如不服本判決應於收受判決後10日內向本院提出上訴書狀，並應
敘述具體理由；其未敘述上訴理由者，應於上訴期間屆滿後20日
內向本院補提理由書（均須按他造當事人之人數附繕本）「切勿
逕送上級法院」。
                                    書記官  許清源
中    華    民    國    99    年    9    月      2    日
附錄論罪科刑法條
毒品危害防制條例第10條
施用第一級毒品者，處6月以上5年以下有期徒刑。
施用第二級毒品者，處3年以下有期徒刑。

司法院資訊處製作；財團法人民間司法改革基金會備份。
